【裁判字號】    97,簡上,516
【裁判日期】    970729
【裁判案由】    家暴傷害
【裁判全文】
臺灣板橋地方法院刑事判決             97年度簡上字第516號
上  訴  人
即  被  告  乙○○
選任辯護人  粘舜權律師
            吳茂榕律師
上列上訴人因家暴傷害案件，不服本院中華民國97年3 月31日第
一審簡易判決（97年度簡字第1980號，聲請簡易判決處刑案號：
97年度偵字第5124號），提起上訴，本院管轄第二審之合議庭判
決如下：
    主      文
上訴駁回。
乙○○緩刑貳年。
    事實及理由
一、本案經本院審理結果，認第一審判決以被告乙○○所為係犯
    刑法第277 條第1 項之傷害罪，並以被告傷害告訴人即其母
    親甲○○○，依刑法第280 條之規定加重其刑，依刑事訴訟
    法第449 條第1 項前段、第3 項、第454 條第2 項，刑法第
    277 條第1 項、第280 條、第41條第1 項前段，刑法施行法
    第1 條之1 第1 項、第2 項前段之規定，並審酌被告與告訴
    人係屬母子，對告訴人本應恭敬，縱兩人間存有紛爭，亦仍
    應尊重告訴人，並循合法適宜之方式解決問題，較諸他人而
    言，更不應動輒拳腳相向，故被告傷害告訴人之行為，已應
    受有較重之責難，況告訴人受有如聲請書所載傷勢，對其身
    心造成之痛苦自不言可喻，被告所為當應受有相當程度之刑
    事非難；惟另考量被告並無任何前科紀錄，此有臺灣高等法
    院被告前案紀錄表1 份在卷可按，而其於犯後已能坦承確有
    傷害告訴人，復念及其因失業賦閒在家，或因此而一時失慮
    傷人等一切情狀，量處有期徒刑3 月，並諭知易科罰金之折
    算標準，其認事用法及量刑均屬妥適，應予維持，均引用第
    一審簡易判決書記載之事實、理由及證據（詳如附件）。
二、被告上訴雖稱：已與告訴人達成和解，請求從輕量刑云云。
    惟按關於刑之量定，係實體法上賦予法院得為自由裁量之事
    項，倘其未有逾越法律所規定之範圍，或濫用其權限，即不
    得任意指摘為違法，被告雖就原審法院適法範圍裁量權之行
    使為爭執，惟原審量定刑期，已審酌被告各種犯罪情狀，並
    無失出，且被告係於原審判決後之97年4 月23日，始與告訴
    人達成和解，有和解書1 件在卷可證（見本院卷第2 至3 頁
    ），原審自無從審酌此一和解情狀，是被告稱原審量刑過重
    ，請求從輕量刑云云，為無理由，應予駁回。
三、末查被告前未曾因故意犯罪受有期徒刑以上刑之宣告，有臺
    灣高等法院被告前案紀錄表佐卷可考，其因一時失慮致罹刑
    典，然已坦承犯行，知所悔悟，並與告訴人達成和解（詳見
    前述），經此偵審教訓，當知所警惕，而無再犯之虞，本院
    認所宣告之刑以暫不執行為適當，併依裁判時之刑法第74條
    第1 項第1 款之規定，宣告緩刑2 年，用啟自新。
據上論斷，應依刑事訴訟法第455 條之1 第1 項、第3 項、第36
8 條、第373 條，刑法第74條第1 項第1 款，判決如主文。
本案經檢察官王家春到庭執行職務。
中    華    民    國    97    年    7     月    29    日
                  刑事第十九庭  審判長法  官  許必奇
                                      法  官  陳明偉
                                      法  官  鄧雅心
以上正本證明與原本無異。
本判決不得上訴。
                                      書記官  王小芬
中    華    民    國    97    年    7     月    29    日
附件：


司法院資訊處製作；財團法人民間司法改革基金會備份。
